臺灣臺中地方法院民事判決      
 111年度中建簡字第10號
原      告  東協興業有限公司

法定代理人  呂景裕  
被      告  辰昌營造股份有限公司

法定代理人  張宇辰  
訴訟代理人  張文騫  
上列當事人間請求給付工程款事件，本院於民國111年8月29日言
詞辯論終結，判決如下：
   主       文
原告之訴駁回。
訴訟費用由原告負擔。
    事實及理由
一、原告主張：原告承攬被告國道高速公路後續路段橋樑耐震補
    強第M37D標工程（下稱系爭工程）之追加工程（下稱系爭追
    加工程），業已於民國110年6月完工，經原告同意折讓並與
    被告於110年11月1日達成協議，約定工程款計新臺幣（下同
    ）941,223元，然被告嗣僅給付原告750,000元，尚有191,22
    3元款項未給付，其後，幾經原告催款，被告均未置理，爰
    依承攬契約之法律關係提起本件訴訟，並聲明：被告應給付
    原告191,223元及自起訴狀繕本送達翌日起至清償日止，按
    週年利率百分之5計算之利息。
二、被告則以：兩造並未成立承攬契約，原告實乃與訴外人福清
    營造股份有限公司（下稱福清公司）訂立承攬契約，然因被
    告負責系爭工程之現場監工管理，經原告向被告提出系爭追
    加工程工程款報價單後，被告擔心若未支付原告將不願意收
    尾，將因此延誤工期致被告遭業主福清公司罰款，固雖被告
    與原告間未有承攬契約存在，然被告仍同意給付系爭追加工
    程工程款予原告；惟此部分經兩造協議結果，金額為750,00
    0元，則業經被告給付並由原告簽收完畢，是原告再主張被
    告尚有承攬報酬未給付及請求給付工程款，實不合理等語。
    並聲明：㈠原告之訴駁回。㈡願供擔保請准宣告免予假執行。
三、本院之判斷
  ㈠兩造間有否承攬契約存在？
  1.查系爭追加工程工項目及金額經原告列載後，已由被告工地
    主任即證人張勝欽於109年9月18日簽名確認，並加註「以上
    施工項目無誤，僅是單價需再商榷」等語，另原告於110年2
    月22日、4月15日向被告提出報價單，經證人張勝欽於「意
    者轉為承攬合約請簽回」後之「客戶簽章欄」簽立：「張勝
    欽9月18日」，又原告於109年9月2日亦向被告提出報價單，
    經人張勝欽於「意者轉為承攬合約請簽回」後之「客戶簽章
    欄」簽立：「張勝欽9月18日，以上工項無誤僅是單價需再
    確認」等情，有確認書、報價單附卷可參（本院卷第91至97
    頁），此外，前開文件確由證人張勝欽所親簽之事實，亦經
    證人張勝欽於本院審理時證述在卷（本院卷第76頁），既然
    證人張勝欽於不同時間、就不同工項及金額、於載稱「意者
    轉為承攬合約請簽回」之報價單上簽名確認，堪認原告主張
    兩造間就系爭追加工程成立承攬契約，要屬可採。
  2.按以契約訂定向第三人為給付者，要約人得請求債務人向第
    三人為給付，其第三人對於債務人，亦有直接請求給付之權
    ，民法第269條第1項定有明文。查原告向被告承攬系爭工程
    並由被告擔任連帶保證人乙節，固有原告與福清公司就國道
    高速公路後續路段橋樑耐震補強工程（區段1-1）第M37D標-
    液態性阻尼器、鋼鉸線、預力鋼鍵施工等工程簽立之發包工
    程承攬合約附卷可查（本院卷第137至143頁），則被告抗辯
    原告施作之系爭工程內容業主為福清公司，並非被告，即非
    無由；然被告於本院審理時供稱：追加工程未經我同意部分
    我也認了等語（本院卷第52頁）、及供稱：原告直接與福清
    公司訂約，被告則負責現場管理，當時被告怕原告不願意收
    尾，因此延誤工期致被告遭罰款，故被告還是會通知原告趕
    快收尾完成，並就原告提出之追加工程部分給付尾款等語（
    本院卷第148頁），依此，縱原告給付之對象為第三人福清
    公司，惟非受給付之被告既為避免業主罰款而就系爭追加工
    程與原告訂立承攬契約，則此第三人利益契約即屬合法有效
    ，揆諸上開規定，原告向與之訂約之被告請求給付追加工程
    款，仍屬可取。
  ㈡系爭追加工程工程款金額為何？被告抗辯業已支付完畢是否
    有理由？
    按當事人主張有利於己之事實者，就其事實有舉證之責任。
    民事訴訟法第277條第1項前段定有明文。查前開確認書、報
    價單經兩造於110年11月1日協調後，確認書金額494,000元
    （未稅）經議價為345,800元、110年2月22日報價單金額25,
    200元經議價為17,640元、110年4月15日報價單26,250元經
    折讓為18,375元、110年9月2日報價單金額799,155元經折讓
    為559,408元，並經張勝欽確認簽名等情，有確認書及報價
    單附卷可查（本院卷第19至23頁），則原告主張系爭追加工
    程款為941,223元，即非無憑（計算式：345800+17640+1837
    5+559408＝941223），此外，被告於110年11月11日給付750,
    000元予原告之情，為兩造所不爭執，並有統一發票、支出
    證明單附卷可參（本院卷第63至65頁），則原告主張被告尚
    有尾款191,223元未給付（計算式：000000-000000＝191223
    ）並非無憑。惟查，「案由：修繕尾款750000元整」且經原
    告簽名確認，有支出證明單（本院卷第65頁）、原告公司11
    月11日開立予被告之統一發票附卷可考(本院卷第63頁），
    並為原告所不爭執，既兩造已將款項定義為「尾款」且經原
    告簽名並開立發票為憑，則被告抗辯：兩造協議最終以750,
    000元為系爭追加工程工程款，即非無由；此外，原告就此
    部分則未再舉其他事證以佐其說；準此，原告主張被告尚有
    系爭追加尾款191,223元未給付，即難認有據，而非可採。
四、綜上，原告主張被告尚積欠被告系爭追加工程尾款，難認有
    據，為無理由，應予駁回。
五、訴訟費用負擔之依據：民事訴訟法第78條。
中　　華　　民　　國　　111 　年　　9 　　月　　21　　日
                  臺灣臺中地方法院臺中簡易庭
                              法  官  陳航代

以上正本係照原本作成。
如不服本判決，應於送達後20日內，向本院提出上訴狀並表明上
訴理由，如於本判決宣示後送達前提起上訴者，應於判決送達後
20日內補提上訴理由書（須附繕本）。如委任律師提起上訴者，
應一併繳納上訴審裁判費。 
中　　華　　民　　國　 111　　年　　9 　　月　　21　　日
                              書記官  王梓芸